【裁判字號】    98,審消債更,840
【裁判日期】    981119
【裁判案由】    聲請更生程序
【裁判全文】
臺灣高雄地方法院民事裁定         98年度審消債更字第840號
聲  請  人  甲○○
上列當事人因消費者債務清理事件聲請更生，本院裁定如下：
    主  文
聲請駁回。
聲請費用由聲請人負擔。
    理  由
一、按債務人聲請更生時，應提出財產及收入狀況說明書，財產
    及收入狀況說明書，應表明收入及必要支出之數額、原因及
    種類及依法應受債務人扶養之人，並提出證明文件；法院認
    為必要時，得定期命債務人據實報告更生聲請前二年內財產
    變動之狀況，並對於前條所定事項補充陳述、提出關係文件
    或為其他必要之調查，消費者債務清理條例第43條第1 項、
    第6 項及第44條分別定有明文。次按聲請更生或清算不合程
    式或不備其他要件者，法院應以裁定駁回之，但其情形可以
    補正者，法院應定期間先命補正；又債務人經法院通知，無
    正當理由而不到場，或到場而不為真實之陳述，或拒絕提出
    關係文件或為財產變動狀況之報告者，應駁回之，同條例第
    8 條及第46條第3 款分別定有明文。
二、本件聲請人向本院聲請更生，雖主張：其有不能清償債務情
    事，對於金融機構因消費借貸、自用住宅借款、信用卡或現
    金卡契約而負債務，曾依照中華民國銀行公會會員辦理消費
    金融案件無擔保債務協商機制與金融機構成立協商，嗣因無
    力還款而毀諾，且其無擔保或無優先權之債務總額未逾新臺
    幣1,200 萬元，復未經法院裁定開始清算程序或宣告破產，
    爰請求准予更生等語。
三、經查：聲請人具狀聲請更生，未提出向最大債權金融機構補
    行前置協商成立或不成立之證明文件、聯合徵信中心信用報
    告、收入及必要支出費用之證明文件、土地建物登記謄本、
    擔任負責人之天佑眼鏡行於聲請前1 日回溯5 年內之每月營
    業額等更生要件證明文件到院，亦未說明所負擔房屋貸款之
    原因及該房屋屬何人所有，經本院於民國98年8 月27日裁定
    命聲請人於裁定送達後14日內補正，該裁定於98年9 月4 日
    送達，聲請人未補正，本院復於98年11月2 日以雄院高民愛
    二98審消債更840 字第51163 號通知聲請人於送達後5 日內
    補正，聲請人於98年11月4 日收受送達，迄未補正，有送達
    證書在卷可稽。是本件聲請人聲請更生不合程式，經本院以
    裁定命補正而未補正，法院命其補充陳述事項亦未補正，依
    上說明，自應駁回其更生之聲請，爰裁定如主文。
中    華    民    國    98    年    11    月    19    日
                  民事第六庭    法  官  楊國祥
正本係照原本作成。
如不服本裁定，應於裁定送達後10日內，以書狀向本院提出抗告
，並繳納抗告費新臺幣1千元。
中    華    民    國    98    年    11    月    20    日
                                書記官  莊豐源


司法院資訊處製作；財團法人民間司法改革基金會備份。
